臺灣高雄地方法院民事判決
110年度雄簡字第317號
原      告  鄭肇森  
訴訟代理人  楊聖文律師
            謝凱傑律師
被      告  黃子邯  
            黃昶穎  
            張淑貞  
共      同
訴訟代理人  蔡桓文律師
上列當事人間請求損害賠償事件，原告提起刑事附帶民事訴訟，
經本院刑事庭移送前來（109年度交簡附民字第73號），本院於
民國111年9月7日言詞辯論終結，判決如下：
    主      文
一、被告應連帶給付原告新臺幣伍佰參拾參萬零肆佰肆拾陸元，
    及被告乙○○、丙○○自民國一○九年五月八日，被告甲○○自民
    國一○九年四月二十四日起至清償日止，均按週年利率百分
    之五計算之利息。
二、原告其餘之訴駁回。
三、訴訟費用新臺幣壹仟元由被告連帶負擔。
四、本判決第一項得假執行。但被告如以新臺幣伍佰參拾參萬零
    肆佰肆拾陸元供擔保後，得免為假執行。
五、原告其餘假執行之聲請駁回。
    事實及理由
一、按訴狀送達後，原告不得將原訴變更或追加他訴，但請求之
    基礎事實同一者，或擴張或減縮應受判決事項之聲明者，不
    在此限，民事訴訟法第255 條第1 項但書第2 款、第3 款規
    定甚明，此一規定於簡易訴訟程序亦有準用，為同法第436
    條第2 項所明定亦有明文。本件原告起訴時，原聲明：㈠被
    告應連帶給付原告新臺幣（下同）9,708,985元，及自起訴
    狀繕本送達之翌日起至清償日止按年息5%計算之利息。㈡訴
    訟費用由被告負擔。㈢願供擔保請准宣告假執行。（附民卷
    第7頁）。嗣具狀變更聲明㈠為：被告應連帶給付原告18,632
    ,364元，及自起訴狀繕本送達之翌日起至清償日止按年息5%
    計算之利息（本院卷第723頁）。審酌變更前、後均係基於
    同一基礎事實，請求金額之變更亦屬擴張應受判決事項之聲
    明，故其所為訴之變更與前揭規定並無不合，應予准許。
二、原告主張：
　㈠被告乙○○於民國108年7月24日12時10分許，騎乘車牌號碼000
    -0000號普通重型機車，沿高雄市新興區中正三路由西往東
    行駛，行經該路與開封路口時，因未注意應遵守燈光號誌且
    行車速度未依速限規定，當時晴天、日間自然光線、柏油路
    面乾燥、無缺陷、無障礙物、視距良好等情狀，並無不能注
    意之情形，竟疏未注意，貿然以時速60公里之速度超速（當
    地速限為時速40公里）並闖紅燈行駛，致撞及由伊騎乘之車
    牌號碼000-0000號普通重型機車（下稱系爭車輛），伊因而
    人車倒地（下稱系爭事故），受有頭部外傷、頸部鈍傷併頸
    神經損傷、多處肢體擦挫傷、胸壁挫傷、第4 至6 頸椎椎間
    盤外傷性突出破裂合併脊髓壓迫損傷與肢體乏力等傷害（下
    稱系爭傷勢）。上情業經臺灣高雄地方檢察署以109 年度偵
    字第4372號、109年度偵字第5388號認被告乙○○涉犯過失傷
    害罪，並經本院刑事庭以109年度交簡字第970號判決被告乙○○有期徒刑3月。
　㈡原告得依侵權行為損害賠償規定，請求被告乙○○賠償下列損
    害(本院卷第731-732頁)：
　1.醫療費用632,108元。
　2.交通費用108,200元。
　3.看護費用100,000元。
　4.藥品、復健器材等費用125,500元。
　5.不能工作之損失1,813,790元。
　6.精神慰撫金2,500,000元。
　7.勞動力減損11,720,667元。
　8.財物損失13,000元。
　9.團體旅遊行程取消：15,400元。
　10.未來醫療費用及車資：1,612,699元。　
　㈢又被告乙○○行為時為年滿18歲之未成年人，被告丙○○、甲○○
    為其法定代理人，依民法第187條應連帶賠償之。爰依侵權
    行為法律關係提起本件訴訟。並聲明：如變更後訴之聲明。
三、被告則以：對刑事判決認定之事實不爭執，又對於原告主張
    傷勢之「頸部鈍傷併頸神經損傷」及「右上肢乏力」，並非
    系爭事故所致，原告早在108年4月因六福村雲霄飛車發生頸
    部扭傷之傷害結果，是關於原告請求關於大同醫院及長庚醫
    院醫療費用不爭執，其餘項目及金額有爭執。聲明：原告之
    訴駁回。
四、兩造不爭執事項
  ㈠被告乙○○於108年7月24日12時10分許，騎乘車牌號碼000-000
    0號普通重型機車，沿高雄市新興區中正三路由西往東行駛
    ，行經該路與開封路口時，因未注意應遵守燈光號誌且行車
    速度未依速限規定，當時晴天、日間自然光線、柏油路面乾
    燥、無缺陷、無障礙物、視距良好等情狀，並無不能注意之
    情形，竟疏未注意，貿然以時速60公里之速度超速（當地速
    限為時速40公里）並闖紅燈行駛，致撞及由原告騎乘之車牌
    號碼000-0000號普通重型機車，原告因而人車倒地受有傷害
    。
  ㈡被告乙○○因系爭事故涉犯過失傷害罪，業經本院刑事庭以109
    年度交簡字第970 號判決被告乙○○有期徒刑3 月。
  ㈢被告乙○○對於該事故有超速、闖紅燈之過失。
五、兩造爭執事項：原告得請求被告賠償之項目及金額為何？ 
    　　
六、本院的判斷：
　㈠醫療費用：原告主張其因系爭事故受有系爭傷勢，故支出醫
    療費用及救護車費用共623,108元等語，業據提出大同醫院
    、長庚醫院、義大癌症醫院、阮綜合醫院、高雄市立聯合醫
    院、博田醫院、高雄榮總等醫院之醫療單據，及救護車單據
    （附民卷第19-85頁、附民卷第27頁、本院卷第327頁、第28
    5-289頁、第293頁、第303-305頁、第321頁、第335頁、第3
    41頁、第281-283頁、第291頁、第295-301頁、第307-313頁
    、第323-325頁、第329-333頁、第339頁、第315-319頁、第
    337頁、第343頁）為證，惟被告僅同意大同醫院及長庚醫院
    之就診病況與系爭事故有關，辯稱：原告頸椎脊髓部分之損
    傷為原告之舊傷，非系爭事故所造成之傷害云云。經查，原
    告前往阮綜合醫院、高雄市立聯合醫院、高雄榮總、博田醫
    院、義大癌症醫院，所就診部位均為頸部脊髓之損傷，有阮
    綜合醫院診斷證明（附民卷第77-85頁）、高雄市立聯合醫
    院診斷證明（本院卷第363頁）、高雄榮總診斷證明（本院
    卷第225頁）、博田醫院病歷資料（本院卷第563-583頁）、
    義大癌症醫院病歷資料（本院卷第373-401頁）在卷可參，
    經本院函詢阮綜合醫院、義大癌症、博田醫院，關於原告頸
    椎脊椎損傷之就診與系爭事故有無因果關係，阮綜合醫院回
    覆，無法確知；而義大癌症、博田醫院均回覆有因果關係（
    本院卷第371頁、563頁），再參之原告於車禍發生時送至大
    同醫院急診接受診療，診斷其病名為：頭部外傷、頸部鈍傷
    併頸神經損傷、多處肢體擦挫傷、胸臂挫傷，有大同醫院診
    斷證明在卷可證（附民卷第47頁），顯見原告於車禍發生時
    ，確有傷及頸部及頸神經部位，是原告關於頸椎脊髓損傷應
    認與系爭事故有因果關係。又原告提出上開單據金額，大同
    醫院部分3,415元、長庚醫院2,556元、義大癌症醫院2,080
    元、阮綜合醫院605,514元、高雄市立聯合醫院6,360元、博
    田醫院375元、高雄榮總1,328元、救護車費用1,000元部分
    與其主張相符，則其請求於622,628元範圍內核屬有據，應
    予准許，逾此範圍既乏所據，不予准許。
　㈡交通費用：原告主張事故發生有搭乘計程車從臺南住家前往
    就醫之交通費支出共108,200元等語，為被告爭執應使用大
    眾交通工具即可，並提出高雄市及臺南市公車票價、台鐵票
    價在卷（本院卷第521-523頁）。查，依阮綜合醫院診斷證
    明記載：4、5、6頸椎椎間盤外傷性突出破裂合併脊髓壓迫
    損傷與肢體乏力等語（附民卷第77頁），及高雄市立聯合醫
    院診斷證明記載：頸椎第4、5、6節椎間盤創傷性突出症併
    脊髓神經壓迫損傷術後並導致肢體乏力等語（本院卷第363
    頁）。故本院審酌原告傷勢集中於頸椎脊髓部，於系爭事故
    後仍持續就診及復健，有其提出之前揭門診醫療費用收據為
    證，顯然受傷非短時間即能復原，且須復健相當期日，自難
    強令其猶須忍受疼痛或不便，而搭乘大眾交通工具就醫、復
    健，故其主張因系爭事故受傷而有搭乘計程車前往就醫之需
    ，堪認有據。按民事訴訟法第222 條第2 項之規定，當事人
    已證明受有損害而不能證明其數額或證明顯有重大困難者，
    法院應審酌一切情況，依所得心證定其數額。本件原告雖未
    能提出完整之交通費用單據供本院審酌，然依原告所提出門
    診醫療費用收據及診斷證明，其前往長庚醫院就醫共3次（
    附民卷第29-31頁、本院卷第327頁）、前往阮綜合醫院就醫
    共16次（附民卷第35-45頁、本院卷第285-289頁、第293頁
    、第303-305頁、第321頁、第335頁、第341頁、第461-463
    頁）、前往義大癌症醫院就醫1次（附民卷第33頁）、前往
    高雄市立聯合醫院25次（本院卷第281-283頁、第291頁、第
    295-301頁、第307-313頁、第323-325頁、第329-333頁、第
    339頁、第637頁）、前往博田醫院就醫2次（本院卷第315-3
    19頁）、前往榮總就醫2次（本院卷第337、343頁），再參
    以原告住所至高雄長庚醫院、阮綜合醫院、義大癌症醫院、
    高雄市立聯合醫院、博田醫院、高雄榮總之單程計程車車資
    分別約為1,355元、1,445元、1,060元、1,290元、1,305元
    、1,215元，有本院職權查詢計程車試算表存卷可查，而原
    告主張高雄長庚醫院、阮綜合醫院、高雄市立聯合醫院、博
    田醫院、高雄榮總之單程計程車車資分別為1,100元、1,200
    元、1,100元、1,100元、1,100元，並未超逾一般計程車車
    資行情，應屬可採，至於往返義大癌症醫院部分，原告主張
    單趟車資1,300元，已逾一般計程車資行情240元之譜，是認
    應以單趟車資1,060元為合理。再以上開單趟車資乘以原告
    就醫次數，金額共計為110,920元（計算式：1,100×2×3＋1,2
    00×2×16＋1,060×2×1＋1,100×2×25＋1,100×2×2＋1,100×2×2＝110
    ,920），故原告主張就醫交通費用金額為108,200元尚屬合
    理，應予准許。
  ㈢看護費用：按以親屬代為照顧被害人之起居，固係基於親情
    ，但親屬看護所付出之勞力並非不能評價為金錢，雖因二者
    身分關係而免除被害人之支付義務，惟此種基於身分關係之
    恩惠，自不能加惠於加害人，故由親屬看護時雖無現實看護
    費之支付，仍應認被害人受有相當於看護費之損害，得向被
    告請求賠償，始符公平原則（最高法院94年度台上字第1543
    號判決參照）。原告主張其於108年8月15日至108年9月2日
    在阮綜合醫院接受椎間盤切除與人工椎間盤置換手術，共住
    院18天，住院期間及出院後由親人看護，每日看護費以2,00
    0元計算，而請求10萬元之看護費用等語。本件車禍發生時
    ，原告確有傷及頸部及頸神經部位，是原告關於頸椎脊髓損
    傷應認與系爭事故有因果關係，已如前述，又觀之阮綜合醫
    院診斷證明書（附民卷第77頁）已記載：因上述病症於108
    年8月15日住院接受檢查及治療，於108年8月16日進行第4、
    5、6頸椎椎間盤切除與人工椎間盤關節置換手術，於108年9
    月2日出院，計住院18天，住院期間及術後一個月內需專人
    全天照護等語，依上開診斷證明書，原告住院及出院後一個
    月確有需專人全日照護之必要，期間共計48日。又原告雖由
    親人看護，而無現實看護費之支付，然此情形所付出之勞力
    非不能依專業護士以金錢為評價，揆諸前揭裁判意旨，自應
    比照一般看護情形，認原告受有相當看護費之損害，而由加
    害人賠償，始符民法第193 條第1 項所定「增加生活上需要
    」之意旨。再原告主張全日看護費用2,000元，尚符合國內
    全日看護行情，且為被告所不爭執，則住院及出院原告得請
    求之看護費用為96,000 元（2,000×48＝96,000），是原告請
    求看護費用96,000 元，洵屬有據，逾此範圍之請求為無理
    由。
　㈣藥品、復健材料等費用：原告主張支出復健費用119,000元，業據阮綜合醫院診斷證明書、楊立晟物理治療所治療證明書及與其所請求金額相符之收據為證（附民卷第83頁、本院卷第561頁、本院卷第191-195頁、第365-369頁、第639-641頁）。依阮綜合醫院診斷證明書記載：原告第4、5、6頸椎椎間盤切除與人工椎間盤關節置換手術後，需復健治療及職能治療持續進行等語；又楊立晟物理治療所治療證明書記載：原告頸椎第4、5、6節椎間盤創傷性突出症併脊髓神經壓迫損傷術後並導致肢體乏力，於109年9月17日至110年8月20日接受物理治療共計91次治療等語，其上所載傷勢與原告所受系爭傷害部位相同，治療復健期間亦於系爭事故發生後，足認其復健治療確與系爭傷害有關，自亦得認係原告因系爭事故所受系爭傷害須支出之必要費用，其此部分請求119,000元，亦屬有據。至於原告請求頸圈復健器材6,500元部分，被告爭執原告無使用該復健器材之必要，經詢阮綜合醫院後回覆略以：患者接受可活動式關節置換手術，術後並無帶頸圈之必要等語（本院卷第233頁），是原告此部分請求難認有據，不應准許。　
　㈤不能工作之損失：原告主張，因系爭傷勢經醫囑須休養1年以
    上時間，其任職富邦人壽保險股份有限公司（下稱富邦公司
    ）平均每月薪資70,490元，系爭事故後已23個月又8天不能
    工作，又原告於百世教育科技股份有限公司（下稱百世公司
    ）擔任鐘點教師，每月薪資以13,149元計算，系爭事故後已
    13個月又8天不能工作，共受有損失1,813,790元等語，並提
    出阮綜合醫院診斷證明、高雄市立聯合醫院診斷證明、百世
    公司員工薪資表、富邦公司薪資所得證明、富邦公司在職證
    明、富邦公司請假證明為證（本院卷第361-363頁、附民卷
    第91-103頁、本院卷第197-203頁）。查，經本院函詢富邦
    公司後覆以：原告實際薪籌依招攬績效案件核發各類非定額
    之津貼與獎金等保險承攬報酬，並依部分工時時薪規範核發
    最低保障基本薪等語，並提供原告108年7月至110年10月原
    告薪資明細，有富邦公司110年10月25日函在卷可參（本案
    卷第585-587頁），是依富邦公司前開回覆，原告從事招攬
    保險業務性質而言，並無固定工作時間，且招攬業務方式不
    限，原告縱使於請假期間尚可與客戶洽談，並選擇以電信或
    網路通訊方式招攬、接洽，且從富邦公司提供之薪資明細以
    觀，原告於108年7月25日以後每月仍獲有薪資，顯見原告並
    非因公傷病假或留職停薪即無法從業獲取工作報酬，不過對
    照原告108年8月25日至109年7月25日，1年薪資總額共計360
    ,410元（計算式：32,838＋13,612＋16,735＋29,459＋32,077＋8
    2,026＋10,902＋19,516＋41,932＋12,936＋49,441＋18,936＝360,
    410，參本院卷第587頁），相較原告107年8月1日至108年7
    月31日之1年薪資報酬845,883元（本院卷第197頁），原告
    薪資每月約短少40,456元【計算式：（845,883－360,410）÷
    12＝40,456】，足見原告雖未完全受有未獲薪水之損失，但
    車禍後仍有因就醫、復健及身體不適狀況，致業績下滑，薪
    資減少之損失。又阮綜合醫院診斷證明記載：手術後須休養
    3到6個月等語，高雄市立聯合醫院診斷證明記載休養至少在
    1年以上，且富邦公司出具之准假同意書亦記載：108年7月2
    5日至109年2月5日、109年3月2日至109年5月30日核定公傷
    病假286天，109年5月31日至109年11月26日核定公傷病假18
    0天等語，顯見原告已於108年7月25日至109年11月26日，共
    1年4月又1天因公傷病假受有薪資損害，雖因保險業務性質
    ，未能提出公傷假期間固定薪資收入供本院審酌，本院參以
    車禍前後一年富邦公司給付原告之薪資總額，於車禍後原告
    每月所得短少約40,456元，認原告主張其因傷受有富邦公司
    薪資損失647,296元（計算式：40,456元×16月＝647,296元）
    ，為有理由。至於原告主張109年11月27日至110年6月期間
    無法受領富邦公司薪資之損失部分，原告並未提出於此期間
    之請假證明，尚難認定原告有何因傷無法工作之情形，且原
    告於110年4月9日起開始留職停薪，而留職停薪之原因所在
    多有，原告既未證明留職停薪乃因系爭傷勢所致，本院難以
    認定109年11月27日至110年6月期間原告有因傷而無法工作
    之事實。另原告主張系爭事故後無法繼續至百世公司授課有
    薪資損失等語，觀之原告提出107年7月至108年7月間百世公
    司員工薪資表，各月薪資為12,750元、18,487元、12,727元
    、15,607元、13,987元、15,147元、13,331元、6,761元、1
    2,791元、8,291元、10,644元、13,374元、16,644元，足證
    原告於系爭事故前確實有於百世公司擔任講師一職，平均月
    薪資約為13,119元【計算式：（12,750元＋18,487元＋12,727
    元＋15,607元＋13,987元＋15,147元＋13,331元＋6,761元＋12,79
    1元＋8,291元＋10,644元＋13,374元＋16,644元）÷13＝13,119元
    ，元以下四捨五入】，惟原告無法提出在百世公司之請假證
    明，要難認其確於108年7月24日至109年8月共13個月又8天
    不能授課之損失，本院僅能依阮綜合醫院診斷證明書所載，
    認定原告於手術住院18天及術後1個月需專人照顧期間，衡
    諸常情應無法前往補習班授課因而受有薪資損失20,736元（
    計算式：13,119×18/31＋13,119＝20,736，元以下四捨五入）
    。故原告請求因傷之工作損失於668,032元（計算式：20,73
    6＋647,296＝668,032）範圍內為有理由，應予准許。逾此範
    圍之請求，既乏所證，難認有理由。　　
　㈥精神慰撫金：按不法侵害他人之身體、健康、名譽、自由、
    信用、隱私、貞操，或不法侵害其他人格法益而情節重大者
    ，被害人雖非財產上之損害，亦得請求賠償相當之金額，民
    法第195 條第1 項前段定有明文。又慰撫金之多寡，應斟酌
    雙方之身份、地位、資力與加害之程度及其他各種情形核定
    相當之數額；其金額是否相當，自應依實際加害情形與被害
    人所受之痛苦及雙方之身份、地位、經濟狀況等關係決定之
    。經查，被告因過失不法侵害原告之身體，致原告系爭傷害
    ，已如前述，揆諸前揭法律規定，原告就其所受非財產上損
    害向被告請求損害賠償，為有理由，應予准許。本院斟酌原
    告所受傷害之傷勢程度、所須休養期間、復原情形及精神痛
    苦，再衡量兩造陳報之學歷、職業、收入、資產狀況等節（
    本院卷第235、499頁），並參酌兩造之財產資力（有兩造之
    稅務電子閘門財產所得調件明細表可參，因屬個人隱私，僅
    予參酌，不予揭露）等一切情狀，認精神慰撫金數額以500,
    000元為適當，逾此範圍之部分，則屬過高，不應准許。
  ㈦勞動能力減損：原告主張其於事故發生前一年任職富邦公司
    平均每月薪資70,490元，又於百世公司任鐘點教師，每月薪
    資以13,149元計算，因喪失勞動能力之損害為11,720,667元
    等語，惟為被告所否認。經查：本件原告於事故發生前一年
    在富邦公司之收入總額為845,883元（本院卷第197頁），平
    均月薪70,490元（計算式：845,883÷12＝70,490，元以下採
    四捨五入），於百世公司平均月薪13,119元，已如前述。又
    關於原告因系爭傷勢所受之勞動能力減損為若干一節，業經
    本院函詢成大醫院本件原告因上開傷勢之勞動能力減損比例
    為若干？據該院函覆：原告因系爭傷勢所受勞動能力減損比
    例為25％，有該院永久性障礙及工作能力減損評估報告在卷
    可稽（本院卷第691-700頁），又上開鑑定結果係依據「加
    州永久性失能評估準則」進行評估，並經鑑定醫師就其判斷
    依據、方式為說明，應堪採信。次查，原告自109年11月27
    日（即核定公傷病假結束之翌日）起計算至勞動基準法所定
    法定強制退休年齡65歲之日，即134年5月16日（原告於69年
    5月16日生），仍約有24年5月又19日之勞動期間。是原告之
    勞動能力減損比例25%，車禍前一年平均薪資月收入83,609
    元（計算式：845,883÷12＋13,119＝83,609，元以下採四捨五
    入）計算，依霍夫曼式計算法扣除中間利息（首期給付不扣
    除中間利息）核計其金額為4,077,666元【計算方式為：250
    ,827×16.00000000+(250,827×0.00000000)×(16.00000000-0
    0.00000000)=4,077,665.0000000000。其中16.00000000為
    年別單利5%第24年霍夫曼累計係數，16.00000000為年別單
    利5%第25年霍夫曼累計係數，0.00000000為未滿一年部分折
    算年數之比例(170/365=0.00000000)。採四捨五入，元以下
    進位】。原告請求4,077,666元之勞動能力減損損失，應予
    准許，逾此範圍，為無理由，應予駁回。
　㈧財物毀損：原告主張安全帽、眼鏡於系爭事故中毀損，重新
    購置金額為4,700元、8,300元，並提出單據在卷為證（附民
    卷第111頁、本院卷第227頁），惟前開單據僅足證明原告有
    重購之事實，然原告並未提出其安全帽及眼鏡因本件車禍而
    受損害之證明，而經調取本案刑事卷宗現場照片，其機車倒
    地處未見安全帽及眼鏡有受損或掉落之情形，原告此部分請
    求即無理由。　
　㈨團體旅行行程取消：原告主張原訂於108年8月赴國外旅遊，
    因系爭事故無法成行，支出取消費用15,400元等語，並提出
    取消確認書在卷為證（本院卷第231頁）。按人民之財產權
    、健康權均受憲法保障，民法之侵權行為損害賠償制度，乃
    於人民之財產、健康因他人不法侵害而受損時，由國家以民
    事審判、執行制度，履行其對財產權、健康權受損者之保護
    義務。然為兼顧他人同受憲法保障之一般行為自由，仍應於
    損害賠償義務之範圍施以合理限制，避免其氾濫而使他人之
    一般行為自由受過當之限制。準此，因車禍致身體、健康受
    損，喪失對特定物之使用可能性，故其性質非屬財產上損害
    ，一般人對此結果亦欠缺預見之可能，為避免損害賠償義務
    之氾濫，不應採取「無益費用支出理論」將之財產化，而許
    其請求損害賠償。例如：因車禍受傷致無法欣賞歌劇時，不
    能以喪失戲票使用可能性、無法享受欣賞歌劇之樂為由，請
    求其無益支出之費用。此類因身體、健康受侵害而喪失物之
    使用可能性，亦非屬肇事者所違反規範之保護範圍（參見王
    澤鑑，損害賠償，2018年8 月，校正3 版，第213-214 頁）
    。本件原告主張其因系爭傷害，致原訂旅行取消，受有損失
    15,400元，雖提出取消確認書為證。惟依前述說明，此類無
    益支出之費用，為避免損害賠償義務之氾濫，不應將之財產
    化，而許其請求損害賠償。從而，原告此部分請求，難認有
    據。
　㈩未來醫療費用及車資：按請求將來給付之訴，以有預為請求
    之必要者為限，得提起之，民事訴訟法第246 條定有明文。
    原告固主張因本件事故致罹患肌躍症，病症嚴重影響原告睡
    眠及活動，經義大醫院建議採肉毒桿菌素治療以減輕肌躍症
    狀，原告有終身注射治療之必要，估計醫療費用及車資為1,
    612,699元等語，雖提出病歷、診斷證明、收據在卷（本院
    卷第735-749頁、第757頁），而上開資料僅證明原告有因肌
    躍症接受肉毒桿菌素治療，且原告亦自陳，此項治療僅為症
    狀性治療，無法以此方式根治，卻未提出證據證明有終身肉
    毒桿菌素治療之必要，是其此部分之請求洵屬無據，不應准
    許。 
　綜上所述，原告所得請求之金額為6,191,526元（計算式：62
    2,628+108,200+96,000＋119,000元＋668,032＋500,000+4,077
    ,666＝6,191,526）。
  再者，「保險人於被保險汽車發生汽車交通事故時，依本法
    規定對請求權人負保險給付之責」、「保險人依本法規定所
    為之保險給付，視為被保險人損害賠償金額之一部分；被保
    險人受賠償請求時，得扣除之。」強制汽車責任保險法第25
    條第1 項、第32條分別定有明文。查：原告於系爭事故發生
    後已領取強制汽車保險之保險金861,080元乙節，業據原告
    自承於卷（本院卷第492頁），並有富邦公司賠付明細在卷
    （本院卷第267頁），經扣除原告已領取之強制汽車保險之
    保險金861,080元後，原告得再向被告請求賠償之金額為5,3
    30,446元（計算式：6,191,526－861,080＝5,330,446）。
　末按無行為能力人或限制行為能力人，不法侵害他人之權利
    者，以行為時有識別能力為限，與其法定代理人連帶負損害
    賠償責任；前項情形，法定代理人如其監督並未疏懈，或縱
    加以相當之監督，而仍不免發生損害者，不負賠償責任，民
    法第187條第1項前段定有明文。本件被告乙○○於本件事故發
    生時未滿20歲，被告丙○○、甲○○均為其法定代理人，此為被
    告所不爭執，審酌被告乙○○於本件故發生時已滿18歲，應具
    有相當智識及辨識能力，故原告請求被告丙○○、甲○○連帶賠
    償有理由。　
七、從而，原告依侵權行為法律關係提起本件訴訟，請求被告應
    連帶給付原告5,330,446元及被告乙○○、丙○○自109年5月8日
    （附民卷第137、141頁），被告甲○○自109年4月24日（附民
    卷第139頁）起至清償日止，均按週年利率百分之5計算之利
    息為有理由，應予准許。逾此部分之請求無理由，應予駁回
    。
八、本件原告勝訴部分，係適用簡易訴訟程序所為被告敗訴之判
     決，依民事訴訟法第389 條第1 項第3 款之規定，應依職
    權 宣告假執行。並依職權諭知被告免為假執行之擔保金額
    。原告敗訴部分假執行之聲請亦無理由而應併予駁回。 
九、至兩造其餘之攻擊防禦方法及未經援用之證據，經本院斟酌
    後，認為均不足以影響本判決之結果，自無逐一詳予論駁之
    必要，併此敘明。　　
十、本件損害賠償事件乃刑事附帶民事訴訟，由刑事庭移送前來
    ，原告另就安全帽及眼鏡毀損重購費用部分裁判費1,000 元
    ，本院認上開訴訟費用應依民事訴訟法第79條規定，酌量情
    形由被告全部負擔，爰判決如主文第3 項所示。
中　　華　　民　　國　　111 　年　　10　　月　　12　　日
    　　　　　　　高雄簡易庭　法　官   鄧怡君
以上正本係照原本作成。
如對本判決上訴，須於判決送達後20日內向本院提出上訴狀。如
委任律師提起上訴者，應一併繳納上訴審裁判費。　　　　　　
中　　華　　民　　國　　111 　年　　10　　月　　12　　日
                              書記官   吳語杰